---
title: "C5_1"
output: word_document
---

```{r setup, include=FALSE}
knitr::opts_chunk$set(echo = TRUE)
```


#Lectura 5
Cuestión 1: La estatura de los 835 estudiantes de la Escuela de Ingeniería Informática se
distribuye según una normal de media 176.5 centímetros y una desviación estándar de
7.1 centímetros. Encontrar cuántos de estos estudiantes se esperaría que tuvieran una
estatura:

Apartado a) 

Primero convertimos la distribución normal en estándar n(x;0,1) desde ?? = 176.5 y ?? = 7.1 calculamos

```{r}
mu <- 176.5
sigma <- 7.1
Z_160 <- (160-mu)/sigma
Z_160
```

Para encontrar la probabilidad de que la altura sea inferior a 160 (Z_160) utilizamos pnorm()directamente

```{r}
pnorm(Z_160)
```

LA PROBABILIDAD DE MEDIR MENOS DE 160cm ES 0.01006426

Visualizacion

```{r}
x<-seq(-3,3,0.01)
z<-seq(-3,Z_160,0.01)
p<-dnorm(z)
z<-c(z,Z_160,-3)
p<-c(p,min(p),min(p))
plot(x,dnorm(x), type="l",xaxt="n",
     ylab = "Densidad de Probabilidad", xlab="Altura", lwd=3)

axis(1,at=-3:3, labels = c("155.2","162.3","169.4","176.5","183.1","190.7","197.8"))
polygon(z,p,col="red")
grid()
```

Apartado b) Entre 171.5 y 180 centímetros.

Primero convertimos la distribución normal en estándar n(x;0,1) desde ?? = 171.5 y ?? = 7.1 calculamos

```{r}
mu <- 176.5
sigma <- 7.1
Z_171.5 <- (171.5-mu)/sigma
Z_171.5
  #Primero convertimos la distribución normal en estándar n(x;0,1) 
  #desde ?? = 180 y ?? = 7.1 calculamos
mu <- 176.5
sigma <- 7.1
Z_180 <- (180-mu)/sigma
Z_180
pnorm(Z_180)-pnorm(Z_171.5)
```
LA PROBABILIDAD DE MEDIR ENTRE 171.5cm Y 180cm ES  0.4929577
  Visualización:
```{r}
x<-seq(-3,3,0.01)
z<-seq(Z_171.5, Z_180,0.01)
p<-dnorm(z)
z<-c(z,Z_180,Z_171.5)
p<-c(p,0,0)
plot(x,dnorm(x), type="l",xaxt="n",
     ylab = "Densidad de Probabilidad", xlab="Altura", lwd=3)
axis(1,at=-3:3, labels = c("155.2","162.3","169.4","176.5","183.1","190.7","197.8"))
polygon(z,p,col="yellow")
grid()
```

Apartado c) Igual a 175 centímetros.

```{r}
mu <- 176.5
sigma <- 7.1
Z_175 <- (175-mu)/sigma
Z_175
pnorm(Z_175)
```

Visualizacion

```{r}
x<-seq(-3,3,0.01)
z<-seq(Z_175,Z_175,0.00)
p<-dnorm(z)
z<-c(z,Z_175,Z_175)
p<-c(p,min(p),min(p))
plot(x,dnorm(x), type="l",xaxt="n",
     ylab = "Densidad de Probabilidad", xlab="Altura", lwd=3)

axis(1,at=-3:3, labels = c("155.2","162.3","169.4","176.5","183.1","190.7","197.8"))
polygon(z,p,col="red")
grid()
```
Apartado d) Mayor o igual a 190 centímetros.
```{r}
mu <- 176.5
sigma <- 7.1
Z_190 <- (190-mu)/sigma
Z_190
```
Para encontrar la probabilidad de que la altura sea superior a 190 cmutilizamos pnorm()pero con el complementario a 1
```{r}
1-pnorm(Z_190)
```
Visualización:
```{r}
x<-seq(-3,3,0.01)
z<-seq(Z_190,3,0.01)
p<-dnorm(z)
z<-c(z,3,Z_190)
p<-c(p,min(p),min(p))
plot(x,dnorm(x), type="l",xaxt="n",ylab = "Densidad de Probabilidad",
     xlab="Altura", lwd=2)
axis(1,at=-3:3, labels = c("155.2","162.3","169.4","176.5","183.1","190.7","197.8"))
polygon(z,p,col="darkgreen")
grid()
```
e) Analizar los resultados con R y visualizar la distribución y las probabilidades de los grupos de estatura resultantes de los apartados anteriores.